臺灣澎湖地方法院刑事判決　　　　　　 110年度交易字第30號
公　訴　人　臺灣澎湖地方檢察署檢察官
被　　　告　甯年林


上列被告因公共危險案件，經檢察官提起公訴（110 年度偵字第
000 號），被告於本院準備程序中就被訴事實為有罪之陳述，經
告知被告簡式審判程序之旨，並聽取公訴人、被告之意見後，本
院裁定改依簡式審判程序審理，並判決如下：
    主      文
甯年林犯不能安全駕駛動力交通工具罪，累犯，處有期徒刑壹拾
壹月。
    事實及理由
一、本件犯罪事實及證據部分，除證據並所犯法條欄一、㈡關於
    「車號查詢機車車籍資料」之記載應更正為「車輛詳細資料
    報表」，證據部分應補充「個人戶籍資料（完整姓名）查詢
    結果資料1 紙、被告於本院於民國110 年10月18日準備程序
    之自白」外，餘均引用附件檢察官起訴書之記載。
二、論罪科刑：
  ㈠核被告所為係犯刑法第185 條之3 第1 項第1 款之不能安全
    駕駛動力交通工具罪。又被告有如附件起訴書所載之前案紀
    錄及有期徒刑執行完畢之事實，有臺灣高等法院被告前案紀
    錄表在卷可參，其前曾受有期徒刑之執行完畢，於5 年以內
    故意再犯本案有期徒刑以上之罪，應依刑法第47條第1 項之
    規定論以累犯，且依本案情節，被告並無應量處最低法定本
    刑之情形，是本案依累犯規定加重最低本刑，尚不悖司法院
    釋字第775 號解釋之意旨，爰加重最低本刑。爰審酌被告除
    前揭構成累犯之前科外，另曾有5 次因不能安全駕駛動力交
    通工具案件經檢察官緩起訴及經法院判處罪刑確定，有被告
    前案紀錄表在卷可稽，詎仍不知警惕，竟仍於飲酒後吐氣酒
    精濃度達每公升0.59毫克之酒醉情況下，駕駛普通重型機車
    行駛於公眾往來之道路，顯然漠視公眾生命財產安全，所為
    誠屬不該。惟念及被告犯後坦承犯行，兼衡被告於本院審理
    時自陳為高職畢業之智識程度，未婚無子女，已獨居10年，
    現無業，以撿廢鐵維生，每月平均收入約新臺幣4 千元，腳
    於9 月時受傷，有喝酒習慣等一切情狀，量處如主文所示之
    刑。公訴人雖求刑有期徒刑1 年，惟本院考量前情，認以量
    處如主文所示之刑為適當，附此敘明。
據上論斷，應依刑事訴訟法第299 條第1 項前段、第273 條之1
第1 項、第310 條之2 、第454 條第2 項，刑法第185 條之3 第
1 項第1 款、第47條第1 項，刑法施行法第1 條之1 第1 項，判
決如主文。
本案經檢察官陳建佑偵查起訴暨到庭執行職務。
中    華    民    國   110    年    10    月    29    日
                  刑事庭  法  官  陳立祥
以上正本證明與原本無異。
如不服本判決應於收受判決後20日內向本院提出上訴書狀，並應
敘述具體理由；其未敘述上訴理由者，應於上訴期間屆滿後20日
內向本院補提理由書（均須按他造當事人之人數附繕本）「切勿
逕送上級法院」。
因疫情而遲誤不變期間，得向法院聲請回復原狀。
中    華    民    國   110    年    10    月    29    日
 
                          書記官  王耀煌
附錄本案論罪科刑法條全文：
刑法第185條之3第1項第1款：
駕駛動力交通工具而有下列情形之一者，處2 年以下有期徒刑，
得併科20萬元以下罰金：
一、吐氣所含酒精濃度達每公升0.25毫克或血液中酒精濃度達
    0.05％以上。
附件：
臺灣澎湖地方檢察署檢察官起訴書
                                      110年度偵字第000號
    被      告  甯年林  男  61歲（民國00年0月0日生）
                        住澎湖縣○○鄉○○村00號之1
                        國民身分證統一編號：Z000000000號
上列被告因公共危險案件，已經偵查終結，認應該提起公訴，茲
將犯罪事實及證據並所犯法條分敘如下：
        犯罪事實
一、甯年林前因公共危險案件，經臺灣澎湖地方法院以106 年度
    交易字第5 號判決有期徒刑7 月確定，於民國107 年5 月22
    日徒刑執行完畢出監。詎其不知悔改，於110 年8 月28日下
    午5 時許起至下午6 時許止，在澎湖縣湖西鄉林投公園附近
    某處飲用2 瓶半之藥酒後，應知吐氣之酒精濃度達每公升0.
    25毫克，不得駕駛動力交通工具，仍旋自上揭地點騎乘車牌
    號碼000-000 號普通重型機車上路返回澎湖縣○○鄉○○村
    ○○00號之1 住處，於同日晚間8 時20分許，自上址住處騎
    乘車牌號碼000-000 號普通重型機車上路出外，於同日晚間
    8 時42分許，沿澎湖縣馬公市中山路由西往東方向行駛，在
    中山路與民族路口右轉時，因未依規定使用方向燈，在澎湖
    縣馬公市民族路與臨海路口為警攔查，發現其身散發酒味，
    並於同日晚間8 時46分許，在現場對甯年林施以吐氣酒精濃
    度檢測，測得其吐氣酒精濃度值為0.59MG/L，已逾法定標準
    值0.25毫克以上，始知上情。
二、案經澎湖縣政府警察局馬公分局報告偵辦。
            證據並所犯法條
一、證據：
  ㈠被告甯年林於警詢、偵訊中之自白。
  ㈡澎湖縣政府警察局馬公分局啟明派出所道路交通事故當事人
    酒精測定紀錄表、刑案現場平面圖、證號查詢機車駕駛人、
    車號查詢機車車籍資料各1 張、澎湖縣政府警察局舉發違反
    道路交通管理事件通知單3 張及現場照片4 張在卷可按，被
    告自白與事實相符，其犯嫌應可認定。
二、所犯法條：核被告所為，係犯刑法第185 條之3 第1 項第1
    款前段之不能安全駕駛動力交通工具罪嫌。又被告有犯罪事
    實欄所示犯罪科刑及執行完畢情形，有本署刑案資料查註紀
    錄表在卷可稽，其於受有期徒刑執行完畢後，5 年內故意再
    犯本件有期徒刑以上刑期之罪，為累犯，茲考量被告構成累
    犯之前案犯罪即公共危險犯行，與本案罪名、犯罪類型相同
    ，可見其就此類犯行之刑罰反應力甚為薄弱，因認適用刑法
    第47條累犯加重之規定並無罪刑不相當之情事，揆諸司法院
    釋字第775 號解釋意旨，請依刑法第47條第1 項規定，予加
    重其刑。
三、依刑事訴訟法第251條第1項提起公訴。
    此  致
臺灣澎湖地方法院
中    華    民    國   110    年    9     月     3    日
                              檢  察  官  陳建佑
上述正本證明與原本無異
中    華    民    國   110    年    9     月    9     日
                              書  記  官  陳文雄
所犯法條
中華民國刑法第185條之3
駕駛動力交通工具而有下列情形之一者，處2 年以下有期徒刑，
得併科20萬元以下罰金：
一、吐氣所含酒精濃度達每公升零點二五毫克或血液中酒精濃度
    達百分之零點零五以上。
二、有前款以外之其他情事足認服用酒類或其他相類之物，致不
    能安全駕駛。
三、服用毒品、麻醉藥品或其他相類之物，致不能安全駕駛。
因而致人於死者，處3 年以上10年以下有期徒刑；致重傷者，處
1 年以上7 年以下有期徒刑。
曾犯本條或陸海空軍刑法第54條之罪，經有罪判決確定或經緩起
訴處分確定，於五年內再犯第1 項之罪因而致人於死者，處無期
徒刑或5 年以上有期徒刑；致重傷者，處3 年以上10年以下有期
徒刑。
中華民國刑法第47條
（累犯）
受徒刑之執行完畢，或一部之執行而赦免後，五年以內故意再犯
有期徒刑以上之罪者，為累犯，加重本刑至二分之一。
第98條第2 項關於因強制工作而免其刑之執行者，於受強制工作
處分之執行完畢或一部之執行而免除後，五年以內故意再犯有期
徒刑以上之罪者，以累犯論。